臺灣臺北地方法院交通件裁定　　　　　　　　　　　九十年度交聲字第一一四八號
　　異議人即
　　受處分人　銘泰國際科技股份有限公司
　　代 表 人　甲○○
　　代 理 人　乙○○
右列受處分人因違反道路交通管理處罰條例案件，對於臺北市交通事件裁決所中華民
國九十年十月五日所為之處分（原處分案號：北市裁三字第車裁二二－ＡＣ0000
000號），聲明異議，本院裁定如左：
    主      文
異議駁回。
    理      由
一、按汽車駕駛人，行車速度，超過規定之最高時速者，處新臺幣（以下同）一千二
    百元以上二千四百元以下罰鍰，道路交通管理處罰條例第四十條第一項定有明文
    ，而汽車駕駛人駕駛汽車違反道路交通管理處罰條例第四十條第一項規定者，除
    應依該條所規定之罰鍰處罰外，並予記違規點數一點，道路交通管理處罰條例第
    六十三條第一項第一款亦定有明文。又逕行舉發違反道路交通管理事件，經汽車
    所有人依通知單之應到案日期前到案，並告知違規駕駛人姓名、身分證統一編號
    及住址者，處罰機關應即另行通知違規駕駛人到案依法處理；逾應到案日期，處
    罰機關應依道路交通管理處罰條例第八十五條第三項規定處罰該汽車所有人，違
    反道路交通管理事件統一裁罰標準及處理細則第二十四條亦定有明文，易言之，
    如汽車駕駛人在道路超速行駛，為警當場攔停者，處罰機關固應對汽車之駕駛人
    為處罰，惟若舉發機關並非當場對該部汽車攔停，而係依違反道路交通管理事件
    統一裁罰標準及處理細則第二十三條第一項第五款規定以科學儀器取得違規證據
    資料（如照相機或測速器）逕行舉發者，此際舉發機關只能依上開處理細則第二
    十三條第二項規定對汽車所有人為掣單舉發，而如經舉發之汽車所有人在舉發通
    知單之應到案日期前到案，並告知處罰機關該名超速駕駛之汽車違規駕駛人姓名
    、身分證統一編號及住址者，處罰機關應即依前開細則第二十四條規定處罰該名
    違規駕駛人，而如汽車所有人未於應到案日期前到案或雖於應到案日期前到案，
    而未告知處罰機關實際之違規駕駛人者，處罰機關仍應依道路交通管理處罰條例
    第八十五條第三項「本條例關於車輛駕駛人之處罰，如應歸責於車輛所有人者，
    處罰車輛所有人。」規定，對車輛所有人加以處罰。
二、本件受處分人即異議人銘泰國際科技股份有限公司所有之車號八Ｂ－四三一五號
    自用小客車，於民國九十年六月十二日十二時四分，行經臺北市○○路○段，當
    時該處道路速限為五十公里，受處分人所有之該部汽車竟以五十六公里之時速超
    速六公里未滿二十公里行駛，而為擺置於路旁之雷達測速照相機以拍照之方式取
    證，嗣臺北市政府警察局士林分局交通分隊（以下稱士林分局）員警余政慶以受
    處分人所有該部車號汽車有違反前揭道路交通管理處罰條例第四十條第一項規定
    之行為逕行掣單舉發，經將舉發通知單送達於受處分人後，受處分人於應到案日
    期前向原處分機關提出申訴，惟未明白告知原處分機關當時該部汽車之違規駕駛
    人之確實姓名及年籍，經原處分機關請原舉發單位即士林分局調查結果，仍認受
    處分人所有之該部汽車有於前揭路段超速行駛行為，原處分機關乃依前揭道路交
    通管理處罰條例第四十條第一項、第八十五條第三項及違反道路交通管理事件統
    一裁罰標準表規定，以受處分人所有該部車號汽車超過規定之最高時速未滿二十
    公里行駛，於九十年十月五日裁處異議人罰鍰一千七百元（因受處分人為法人，
    故原處分機關未為併記違規點數一點之處分，附此敘明）。
三、訊據受處分人之代理人乙○○上開車號自用小客車，於上開時地為警測速照相時
    速高達五十六公里之情事固不否認，惟矢口否認其有違反道路交通管理處罰條例
    第四十條第一項規定之行為，辯稱略以：照片裡的限速是舊的四十公里，我的速
    度應該只有五十公里，如果速限是四十里，應該五十公里才會照我超速，我覺得
    那個機器會有誤差值應該也要考慮云云。惟查：(一)本件超速違規有採證照片一紙
    附卷可憑，本院檢視上開採證照片，清楚看見受處分人所有車牌號碼八Ｂ－四三
    一五號自用小客車，於上開時地被雷達測速照相機測得之時速為五十六公里，而
    本件係以雷達測速照相機自動偵測車速，該儀器通過經濟部標準檢驗局國家標準
    檢驗合格且領有合格證書，檢定日期為九十年四月二十五日，有效期限至九十一
    年四月，「該儀器偵測速率誤差於時速一百五十公里以下時不大於一公里，於一
    百五十公里以上時不大於二公里」，其所偵測到的速度採證值係有公信力可作為
    執法採證之用，亦分別有士林分局九十一年一月三十日北市警士字第○九一六○
    五八八五○○號函，及九十年十月二日北市警士交字第九○六四○四一八○○號
    書函各一份在卷可稽。至採證照片上所載限速雖為四十公里，惟當時法定速限亦
    定為五十公里，經查原舉發單位亦已依速限五十公里為舉發標準；(二)又依內政部
    警政署八十一年八月五日（八一）警署交字第五一六三七號函：「行車速度在市
    區不超過五公里者，得以勸導代替舉發，倘係肇事案件，為期公平、公正處理，
    縱使超速三公里亦應依法舉發處罰。」臺北市政府警察局於九十年九月三日前係
    據此為超速違規執法取締標準，凡超過速限五公里以上者，予以舉發取締；至九
    十年九月三日內政部警政署為統一全國取締寬限值以警署交字第一八三四一九號
    函通知全國各警察單位，為維護道路交通安全，優先加強取締行車速度超過十公
    里以上之違規行為，並同函取消市區寬限值五公里之規定，臺北市政府警察局業
    於九十年九月十日以北市警交字第九○三○二○一二○○號函發所屬各單位遵照
    辦理，此有該局九十一年四月三十日北市警交字第○九一三四四二四四○○號函
    附本院卷可考，查本件違規日期係九十年六月十二日，士林分局依九十年九月三
    日前之執法取締標準製單告發並無疑義。由以上所述可知，受處分人所為上開所
    辯，尚難認為可採，本件事證明確，本件受處分人所有該部車號汽車有於前述時
    地超速行駛之違規行為堪以認定。
四、綜上所述，受處分人所有之前開車號汽車確有在前揭時地超速行駛之違規行為，
    從而原處分機關依前揭道路交通管理處罰條例第四十條第一項、第八十五條第三
    項及違反道路交通管理事件統一裁罰標準表規定，以受處分人所有該部車號汽車
    超過規定之最高時速未滿二十公里行駛，裁處異議人罰鍰一千七百元，核無不合
    。本件受處分人之聲明異議為無理由，應駁回。
據上論斷，應依道路交通案件處理辦法第十九條，裁定如主文。
中      華      民      國      九十一    年      五      月      八    日
                                      臺灣臺北地方法院交通法庭
                                          法  官  曾  啟  謀
右正本證明與原本無異。
如不服本裁定應於送達後五日內向本院提出抗告狀
                                          書記官  謝  韻  華
中      華      民      國      九十一    年      五      月      八    日
